TIAGO O. DE FARIAS

ANALISTA / DESENVOLVEDOR DE SISTEMAS

NASCIMENTO

12/09/1985, Passo Fundo / RS

CONTATO



51 9 9292 2705



51 9 8655 2917

E-MAIL

tiago.farias.poa@gmail.com

REDES SOCIAIS

github.com/tofarias bitbucket.org/tiagofarias tiagoodefarias.wordpress facebook.com/laravelrgs linkedin.com/in/tiago-farias1985

ENDEREÇO

R. Dr José Bento Corrêa, 545 B. Protásio Alves, 91450-030 (próx. SESC Av. Protásio Alves) Porto Alegre, RS

HABILIDADES

Graphql	*	*	*	*	*	*	*	*	*	*
PHP 5 / 7	*	*	*	*	*	*	*	*	*	*
Laravel	*	*	*	*	*	*	*	*	*	*
TDD / BDD	*	*	*	*	*	*	*	*	*	*
S.O.L.I.D / GRASP	*	*	*	*	*	*	*	*	*	*
M.V.C	*	*	*	*	*	*	*	*	*	*
GIT/SVN	*	*	*	*	*	*	*	*	*	*
CakePHP	*	*	*	*	*	*	*	*	*	*
Linux	*	*	*	*	*	*	*	*	*	*
Oracle	*	*	*	*	*	*	*	*	*	*
Apigility	*	*	*	*	*	*	*	*	*	*
Zend Expressive	*	*	*	*	*	*	*	*	*	*

OBJETIVO

Atuar no desenvolvimento/análise de sistemas independente da linguagem de programação, banco de dados, levantamento de requisitos, métodos ágeis e também atuar na docência.

SOBRE MIM

Profissional com mais de 9 anos de experiência em desenvolvimento de software. Há alguns anos se empenha no estudo e aplicação de princípios S.O.L.I.D./GRASP e refatoração de código, mais recentemente tem se dedicado ao estudo de Domain-Driven design o qual também foi tema do trabalho de conclusão da pós-gradução. Polivalente, também realizou trabalho voluntário na faculdade como monitor nas disciplinas de Algoritmos e Programação/Java.

Desenvolvimento de Aplicações para

FORMAÇÃO

2018 - Hoje

Pós-Graduação Senac	Dispositivos Móveis
	Projeto e Desenvolvimento para Android Projeto e Desenvolvimento para IOS Projeto e Desenvolvimento Web Mobile Híbrido
2014 – 2016 Pós-Graduação UniRitter	Sistemas de Informação com Métodos Ágeis
	Tópicos principais: Práticas de Desenvolvimento Ágil, Design Patterns, Smells e Refatoring, Arquiteturas para Web, Testes Ágeis de Software, Gerência de Projetos, Agile Coaching e Mentoring. Título do Artigo: "Aplicação de Domain-Driven Design no Gerenciamento de GRU de Cronotacógrafo no Inmetro/RS". https://github.com/tofarias/artigo- ddd/blob/master/artigo/artigo-domain-driven- design.pdf Orientador: M.e. Guilherme Silva de Lacerda. Endereço: Rua Orfanotrófio, 555 - Alto Petrópolis, Porto Alegre/RS
2010 – 2013 Graduação Faculdades QI	Análise e Desenvolvimento de Sistemas
	Tópicos principais: Serviços para Web, Gestão de Projetos, Segurança de Software, Engenharia de Software, Desenvolvimento Java O.O. Endereço: Av. Julho de Castilhos, 435 - Centro,

Porto Alegre/RS

JavaScript * * * * * * * * * * * / JQuery

2008 – 2010 Técnico Faculdaed QI

Técnico em Informática

CERTIFICADOS / EVENTOS

Abril / 2017 iMasters Certified Professional
PHP - Boas práticas
http://certificacao.imasters.com.br/users/tiag
o-oliveira-de-farias

Agosto / 2017 TreinaWeb Zend Expressive - Microframework PHP

Setembro / 2017 **BDD - Testes Guiados por Comportamento**TreinaWeb **com Behat PHP**

Agosto / 2017 TreinaWeb **PostgreSQL - Desenvolvedor**

Outubro / 2017 TreinaWeb **PostgreSQL - DBA**

> 2015 UniRitter TDC - The Developer's Conference

2012 Semana Acadêmica

Faculdade QI Participou como painelista - PHP: Codeigniter e

Lumine

2011 **Projeto Crescer**

CWI Treinamento com SQL Server, .Net e Java

2011 **Treinamento PHP**Target Trust Zend Framework
2011 **Trabalho voluntário**

Faculdade QI Monitoria na disciplina de Algoritmos e

Programação

EXPERIÊNCIA

Freelancer (PJ)

Desenvolvedor PHP com o framework Codeigniter 3. Atuando no desenvolvimento de CRM e integração de sistemas com APIs.

Desenvolvedor de Software

Atuando para o cliente Ticket Log em projetos de backend e frontend com as linguagens PHP, ColdFusion e Java. Esses mesmos projetos também demandam tarefas em banco de dados Oracle e Sybase como manutenção/criação de procedures. Como projeto mais relevante até o momento foi o de adequação de alguns sistemas web para que estivessem adequados as normas de acessibilidade, basicamente foram substituídas tags HTML por novas tags HTML 5 que dão melhor suporte à acessibilidade, foi utilizado como ferramentas de auxílio: NVDA, eMag (Modelo de Acessibilidade em Governo Eletrônico) e Google Lighthouse.

Programador PHP

06/2020 - atual Profissionais SA

05/2018 - 06/2020 DBC Company

07/2017 - 04/2018

RZ2 Sistemas de Gestão

Focado no desenvolvimento de APIs REST (CORS, JWT) seguindo a especificação JsonApi.org. Desenvolve com o framework Lumen (Laravel) e Doctrine. Atua no projeto "Treina Fácil" software de "gamificação". Foi responsável por aplicar testes de integração e deploy com a ferramenta Jenkins e testes de carga com JMeter.

05/2017 - 06/2017Ditech

Programador PHP

Atuando em projetos do cliente banco John Deere.

03/2015 - 05/2017 AdvancedIT

Analista/Programador PHP

Alocado no cliente Inmetro. Atua principalmente com a linguagem PHP (CakePHP) e banco de dados Oracle no projeto Cronotacógrafo. Realiza desde o levantamento de requisitos através de entrevistas com usuário, mapeamento de processos de negócio com BPMN (Bizagi) até a análise de impacto juntamente com os administradores de banco de dados.

08/2013 – 03/2015 Construtora Pelotense

Analista de Sistemas

Atuou no desenvolvimento de sistema web interno que tem por objetivo gerenciar contratos e faturas das obras. O módulo de faturas é carregado com informações da base de dados (SQL Server) gerenciada pelo sistema da TOTVS: RM e Fluxos. Desenvolveu com PHP (Laravel), TDD, Git, em ambiente linux juntamente com banco de dados MySql.

01/2013 - 08/2013Constat

Programador PHP

Atuou principalmente com a linguagem PHP. Responsável por desenvolver soluções para o produto Qualitor e seus módulos. Realizava análise de requisitos, documentação de projeto, desenvolvimento com TDD.

05/2012 – 12/2012 EMATER / ASCAR

Técnico em Informática

Ingressou mediante concurso público, atuando na manutenção de computadores nos escritórios municipais. Eventualmente desenvolveu programas em Java para auxiliar nas demandas do setor.

Programador PHP / .Net

Ingressou em abril/2011 no projeto "Crescer" da empresa CWI Software que ocorreu em São Leopoldo, o treinamento com duração de 2 meses envolveu as seguintes tecnologias: SQL Server 2008, ASP.Net, C Sharp, Java Web. Com o término do projeto "Crescer" continuou na empresa como estagiário trabalhando no suporte técnico na sede São Leopoldo com PHP/Zend Framework para o cliente "TUV Rheinland" e CodeIgniter para o cliente Terra, foi transferido para a unidade em Porto Alegre ingressando no projeto do cliente "Odebrecht", utilizando as tecnologias dotNet MVC e PL/SQL, após ingressou na equipe de desenvolvimento para o cliente SENAC/RS no projeto para desenvolver a intranet da empresa utilizando dotNET MVC e SqlServer 2008.

05/2011 – 04/2012 CWI